# 请教陈老师：同一控制下股权出资

提问人：kingsen307 时间：2021-06-02 15:46:23
A集团以其持有的C公司股权作价出资成立B公司，假定A集团对C公司的长投为 100 ，C公司账面净资产为 100 ，评估后的C公司股权价值为 500 ，请问：B公司成立时，如何进行会计处理？
个人观点： 1 、根据准则，同一控制下的企业合并，合并方以支付现金、转让非现金资产或承担债务方式作为合并对价的，应当在合并日按照取得被合并方所有者权益账面价值的份额作为长期股权投资的初始投资成本。长期股权投资初始投资成本与支付的现金、转让的非现金资产以及所承担债务账面价值之间的差额，应当调整资本公积；资本公积不足冲减的，调整留存收益。即会计处理如下：
借：长期股权投资 100
贷：实收资本 500
未分配利润 -4002、假定B公司成立时，同时引进战投（战投均以现金出资），按照客户的会计处理，其他投资者拿到报表的未分配利润是“亏损”的，如何合理解释呢？

回答人：chenyiwei
如果各方股东确定的C公司股权作价金额就是其公允价值 500 万元，并据此确定A在B中享有的实收资本金额，则为了避免出现资产入账价值小于新增实收资本，导致差额冲减资本公积或留存收益的情况，可能被质疑为出资不足，因此在被投资公司B的个别报表层面也可以将该项长期股权投资按其公允价值 500 万元进行初始计量。但在B的合并报表层面，需严格体现同一控制下合并的处理原则，即合并报表层面需将该 400 万差额冲减资本公积或留存收益。